臺灣臺東地方法院刑事判決
109年度原訴字第54號
公  訴  人  臺灣臺東地方檢察署檢察官
被      告  夏承哲


指定辯護人  陳芬芬律師（義務辯護）
被      告  張毅翔


指定辯護人  蘇銘暉律師（義務辯護）
被      告  黃柏翼


指定辯護人  蔡勝雄律師（義務辯護）
上列被告因傷害等案件，經檢察官提起公訴（109年度少連偵字
第12號），本院判決如下：
    主  文
乙○○成年人與少年共同犯毀損他人物品罪，累犯，處拘役伍拾伍
日，如易科罰金，以新臺幣壹仟元折算壹日。又成年人與少年共
同犯侵入住宅罪，累犯，處拘役伍拾日，如易科罰金，以新臺幣
壹仟元折算壹日。又成年人與少年共同犯傷害罪，累犯，處有期
徒刑伍月，如易科罰金，以新臺幣壹仟元折算壹日。拘役部分，
應執行拘役玖拾日，如易科罰金，以新臺幣壹仟元折算壹日。
丙○○成年人與少年共同犯毀損他人物品罪，處拘役伍拾日，如易
科罰金，以新臺幣壹仟元折算壹日。又成年人與少年共同犯侵入
住宅罪，處拘役肆拾伍日，如易科罰金，以新臺幣壹仟元折算壹
日。又成年人與少年共同犯傷害罪，處有期徒刑參月，如易科罰
金，以新臺幣壹仟元折算壹日。拘役部分，應執行拘役捌拾日，
如易科罰金，以新臺幣壹仟元折算壹日。
丁○○成年人與少年共同犯毀損他人物品罪，處拘役伍拾日，如易
科罰金，以新臺幣壹仟元折算壹日。又成年人與少年共同犯侵入
住宅罪，處拘役肆拾伍日，如易科罰金，以新臺幣壹仟元折算壹
日。又成年人與少年共同犯傷害罪，處有期徒刑參月，如易科罰
金，以新臺幣壹仟元折算壹日。拘役部分，應執行拘役捌拾日，
如易科罰金，以新臺幣壹仟元折算壹日。
    事實及理由
一、適用簡式審判程序之有罪判決書之製作，準用第454 條（按
    ：即簡易判決處刑書之記載）之規定，刑事訴訟法第310 條
    之2 定有明文。本案犯罪事實及證據，除應更正並補充如下
    外，其餘均引用如附件檢察官起訴書之記載：
　㈠犯罪事實欄一記載之「木棍」均更正為「竹棍」。
　㈡證據部分增列「刑案現場測繪圖」及「被告乙○○、丙○○、丁○○於本院準備程序及審理程序之自白」。
二、論罪科刑 
　㈠按刑法總則之加重，係概括性之規定，所有罪名均一體適用
    ；刑法分則之加重，係就犯罪類型變更之個別犯罪行為予以
    加重，成為另一獨立之罪名。兒童及少年福利與權益保障法
    第112條第1項前段所定：「成年人教唆、幫助或利用兒童及
    少年犯罪或與之共同實施犯罪或故意對其犯罪者，加重其刑
    至2分之1」，其中成年人教唆、幫助或利用兒童及少年犯罪
    或與之共同實施犯罪之加重，並非對於個別特定之行為而為
    加重處罰，其加重係概括性之規定，對一切犯罪皆有其適用
    ，自屬刑法總則加重之性質（最高法院103年度台非字第306
    號、99年度台上字第1128號判決意旨參照）。 
　㈡核被告3人所為，均係犯刑法第354條毀損他人物品罪、第306
    條第1項侵入住宅罪，及第277條第1項傷害罪。被告3人先後
    在告訴人居所處之屋外及屋內毀損告訴人物品（機車零件、
    塑膠畚箕、玻璃、液晶螢幕）、毆打告訴人，時間密接、地
    點相近，各行為間獨立性薄弱，依一般社會觀念，難以強行
    區隔，且分別侵害同一法益，均屬接續犯，應分別均論以一
    罪。又被告3人在樓梯間持告訴人所有之拖把、勺子等物品
    毆打告訴人成傷，且造成上開物品及告訴人之上衣破損而不
    堪使用，屬一行為觸犯數罪名之想像競合犯，依刑法第55條
    規定，從一重之刑法第277條第1項傷害罪處斷。被告3人就
    上開毀損他人物品、侵入住宅及傷害犯行，與少年高○宇均
    有犯意聯絡及行為分擔，均應論以共同正犯。又被告3人於
    本案行為時均係年滿20歲之成年人，少年高○宇於案發時係
    未滿18歲之少年，有其等年籍資料在卷可稽，且其等與少年
    高○宇為朋友關係，理應知悉少年高○宇為未滿18歲之少年，
    是被告3人與少年高○宇共同實施本件犯罪，均應依兒童及少
    年福利與權益保障法第112條第1項前段規定，加重其刑。被
    告3人所犯上開罪名間，均犯意各別，行為互殊，應予分論
    併罰。
　㈢刑之加重
　　被告乙○○有如附件犯罪事實欄一所載之犯罪科刑記錄，有臺
    灣高等法院被告前案紀錄表1 份（見本院卷第463至465頁）
    在卷可考，是其於受徒刑執行完畢後之5 年內，故意再犯本
    件有期徒刑以上之罪，依刑法第47條第1 項規定，為累犯；
    併參酌被告本件所犯顯無應予量處最低法定刑之情形（詳後
    所述），自應依同規定加重其刑（司法院大法官解釋釋字第
    775 號解釋文暨理由書、最高法院108 年度台上字第338 號
    、第1387號判決理由併同參照）。
三、爰以行為人之責任為基礎，審酌被告乙○○僅因對告訴人戊○○
    不滿，竟夥同被告丙○○、丁○○及少年高○宇，毀損告訴人之
    物、未經同意擅自侵入告訴人住宅及傷害告訴人，危害告訴
    人隱私及居住安全、侵害其身體及財產法益，於社會治安有
    所侵擾，所為甚有不該；惟念被告乙○○、丙○○、丁○○犯後終
    能坦承犯行，態度堪可，被告丙○○並無前科，素行尚佳，有
    臺灣高等法院被告前案紀錄表1 份（見本院卷第459至460頁
    ）在卷可參，及被告3人雖有意與告訴人和解，然因告訴人
    無和解意願而未能洽談和解；兼衡被告乙○○自陳國中畢業之
    教育程度，職業務農，月收入約新臺幣（下同）2萬元，需
    照顧父親、未同住之外婆及中度智能障礙之舅舅，被告丙○○
    自陳國中畢業之教育程度，職業廣告設計，月收入3萬元以
    內，無須照顧他人，被告丁○○自陳高職畢業之教育程度，職
    業粗工，月收入3萬元以內，需照顧懷孕之未婚妻、一名5歲
    小孩及阿嬤之家庭經濟狀況，暨被告3人就本案犯罪參與之
    程度、檢察官、被告、辯護人及告訴人就本案量刑之意見等
    一切情狀，分別量處如主文所示之刑，併諭知易科罰金之折
    算標準，並於綜合考量被告整體犯行之應罰適當性等情，就
    拘役部分定其等應執行之刑，及諭知易科罰金之折算標準，
    以示懲儆。
四、沒收
　　按供犯罪所用之物，屬於犯罪行為人者，得沒收之；前二項
    之沒收，於全部或一部不能沒收或不宜執行沒收時，追徵其
    價額，刑法第38條第2 項前段、第4 項各定有明文。經查，
    被告3人持以毀損、傷害告訴人之竹棍，雖為供被告3人犯罪
    所用之物，然經被告乙○○於本院審理時供稱：是我在菜市場
    撿到的竹子等語（見本院卷第482頁），均非被告3人所有，
    爰不依前開規定宣告沒收，附此敘明。
據上論斷，應依刑事訴訟法第273 條之1 第1 項、第299 條第1
項前段、第310 條之2 、第454 條第2 項，兒童及少年福利與權
益保障法第112條第1項前段，刑法第277條第1項、第306條第1項
、第354條、第28條、第55條、第47條第1項、第51條第6款、第4
1條第1 項前段，刑法施行法第1 條之1 第1 項，判決如主文。
本案經檢察官邱亦麟提起公訴，檢察官甲○○到庭執行職務。
中　　華　　民　　國　　110 　年　　11　　月　　5 　　日
                  刑事第二庭  法  官  徐晶純
以上正本證明與原本無異。
如不服本判決應於收受送達後20日內向本院提出上訴書狀，並應
敘述具體理由；其未敘述上訴理由者，應於上訴期間屆滿後20日
內向本院補提理由書（均須按他造當事人之人數附繕本）。「切
勿逕送上級法院」。告訴人或被害人對於本判決如有不服，請書
具不服之理由狀，請求檢察官上訴者，其上訴期間之計算係以檢
察官收受判決正本之日期為準。　　　　　　　　　
                              書記官  尹  瑋
中　　華　　民　　國　　110 　年　　11　　月　　5 　　日
　　　　
附錄本案論罪科刑法條：
中華民國刑法第277條第1項
傷害人之身體或健康者，處五年以下有期徒刑、拘役或五十萬元
以下罰金。

中華民國刑法第306條第1項
無故侵入他人住宅、建築物或附連圍繞之土地或船艦者，處一年
以下有期徒刑、拘役或九千元以下罰金。

中華民國刑法第354條
毀棄、損壞前二條以外之他人之物或致令不堪用，足以生損害於
公眾或他人者，處二年以下有期徒刑、拘役或一萬五千元以下罰
金。

附件